# 子公司之间转让股权后，将子公司股权出售

提问人：hannuannuan 时间：2020-05-25 09:13:00
集团A有B/C全资子公司，B有D全资子公司，A计划处置B公司股权，假设在 3 月份B将持有的D公司股权转让给C公司， 4 月份将B公司股权转让给第三方，C公司取得D公司股权是否构成同一控制下企业合并？
根据企业会计准则“参与合并的企业在合并前后均受同一方或相同的多方最终控制且该 控制并非暂时性的，为同一控制下的企业合并。 同一方，是指对参与合并的企业在合并前后均实施最终控制的投资者。 相同的多方，通常是指根据投资者之间的协议约定，在对被投资单位的生产经营决策行使表 决权时发表一致意见的两个或两个以上的投资者。 控制并非暂时性，是指参与合并的各方在合并前后较长的时间内受同一方或相同的多方最终控制。较长的时间通常指 1 年以上（含 1 年）。”
参与合并的B公司在合并后较短时间（ 1 个月）不受同一方最终控制，C公司取得D公司股权是否构成同一控制下企业合并？

回答人：chenyiwei
C公司取得D公司股权仍然构成同一控制下企业合并。该事项中的两次股权转让很可能是一揽子交易，即母公司A处置B公司除C公司以外的其他净资产和业务，C在交易前后都处于A的控制下且控制非暂时性，且该交易完全是在母公司A的主导下进行的，并非各方独立谈判完成的具有商业实质的交易。B在该第一步交易后较短时间内被处置，不影响C取得D的控制权属于同一控制下合并的性质判断。
参考：《瑞华研究 2010 ～ 2019 汇编》之“问题3-2-7（企业合并类型的判断问题）”。